臺北高等行政法院裁定
111年度救字第132號
聲  請  人  姜榮昇                                      
上列聲請人因對於中華民國111年6月6日本院111年度救字第66號
裁定聲請再審（本院111年度救再字第15號），並聲請訴訟救助
，就訴訟救助部分，本院裁定如下：
　　主  文
聲請駁回。
聲請訴訟費用由聲請人負擔。
　　理  由
一、按「當事人無資力支出訴訟費用者，行政法院應依聲請，以
    裁定准予訴訟救助。但顯無勝訴之望者，不在此限。」「聲
    請人無資力支出訴訟費用之事由應釋明之。」「前項釋明，
    得由受訴行政法院管轄區域內有資力之人出具保證書代之。
    」行政訴訟法第101條、第102條第2項、第3項分別定有明文
    ；又「行政訴訟法第101條所謂無資力，係指窘於生活，且
    缺乏經濟上之信用者而言。」（最高行政法院民國97年裁聲
    字第18號判例意旨參照）。而當事人無資力支出訴訟費用而
    聲請訴訟救助者，關於無資力支出訴訟費用之事由，應提出
    可使行政法院信其主張為真實且能即時調查之證據以釋明之
    ，此觀行政訴訟法第102條第2項及第176條準用民事訴訟法
    第284條之規定自明。末按法院調查聲請人是否無資力支出
    訴訟費用，專就聲請人提出之證據為之，如聲請人未提出證
    據，或依其提出之證據，未能信其無資力支出訴訟費用之主
    張為真實，即應將其聲請駁回。
二、聲請意旨略以：聲請人與相對人臺北市政府環境保護局間因
    有不當之「空氣污染防制」事件之裁定，請求准予訴訟救助
    ，本應於111年6月6日本院111年度救字第66號「行政訴訟」
    時，繳交訴訟費用（本院按並非於訴訟救助事件中應繳納訴
    訟費用，而係本院111年度抗字第29號應繳納訴訟費用而聲
    請訴訟救助，分案111年度救字第66號），但查對111年度中
    低收入戶審查結果通知書可證，聲請人確為中低收入戶，只
    有領到新臺幣（下同）7,759元，應予訴訟救助。又本件物
    證齊全，聲請人聲請再審必有勝訴之望，合於行政訴訟法第
    102條第1項規定，請准予訴訟救助等語。
三、經查，本件聲請人係不服本院111年度救字第66號裁定，聲
    請再審（本院111年度救再字第15號），並聲請訴訟救助。
    聲請人雖提出臺北市○○區公所111年度中低收入老人生活津
    貼資格審查結果通知書（其上審核結果記載「合格，准自11
    1年1月至111年12月止核列姜榮昇中低收入戶老人生活津貼
    資格，按月核發姜榮昇中低收入老人生活津貼7,759元」）
    為證。惟中低收入戶標準乃行政主管機關為提供社會救助所
    設立之核定標準，與法院就有無資力支出訴訟費用之認定，
    係屬二事。且中低收入老人生活津貼發給辦法第2條第1項規
    定得申請發給生活津貼之老人，係指符合家庭總收入按全家
    人口平均分配，每人每月未超過中央主管機關或直轄市主管
    機關當年公布最低生活費標準之2.5倍，且未超過臺灣地區
    平均每人每月消費支出之1.5倍，全家人口存款本金、投資
    及有價證券按面額計算之合計金額未超過一定數額者，作為
    核發生活津貼金額若干之標準，並非全然無資力，故聲請人
    提出上開社會福利資格證明，並無法具體說明聲請人目前確
    切資力為何，尚難謂其無資力支出本件訴訟費用。此外，聲
    請人並未釋明其如何窘於生活且有何缺乏經濟上信用之情事
    ，復未提出其他得以即時調查，使本院信其主張為真實之證
    據，以釋明其無資力支出訴訟費用，亦未提出本院管轄區域
    內有資力之人出具保證書代之。揆諸上揭規定及說明，本件
    聲請不應准許，應予駁回。
四、依行政訴訟法第104條、民事訴訟法第95條、第78條，裁定
    如主文。
中　　華　　民　　國　　111 　年　　9 　　月　　19　　日
                      臺北高等行政法院第二庭
                                審判長法  官  楊得君
                                      法  官  李明益
                                      法  官  高維駿
上為正本係照原本作成。
不得抗告。
中　　華　　民　　國　　111 　年　　9 　　月　　19　　日
                                      書記官　陳怡如